# 请教陈版---现金流量表-投资款

提问人：邓氏 时间：2016-03-17 14:36:01
想请教一下，公司收到投资款，由于打款方式错误，需要退回重新打入，当年现金流量表计在收到的其他筹资活动有关现金，次年公司将款项退回并重新收到投资款，办理相关手续增资，这时退回和重新收到款项应该怎么在现金流量表中的反映呢？非常感谢回答

回答人：chenyiwei
1 、退回时：支付的其他与筹资活动有关的现金 2 、重新收到该款项并正确入账时：吸收投资收到的现金